【裁判字號】    90,上訴,1121
【裁判日期】    900919
【裁判案由】    違反著作權法
【裁判全文】
臺灣高等法院臺南分院刑事判決          九十年度上訴字第一一二一號        潛
      上  訴  人  臺灣臺南地方法院檢察署檢察官
      上  訴  人
      即  被  告  乙  ○  ○
右列上訴人因被告違反著作權法案件，不服臺灣臺南地方法院九十年度訴字第五九五
號中華民國九十年五月三十日第一審判決（起訴案號：臺灣臺南地方法院檢察署八十
九年度偵字第一○六三六號），提起上訴，本院判決如左：
      主      文
上訴駁回。
      事      實
一、乙○○係崇捷電子股份有限公司（以下簡稱崇捷公司）負責人，明知「soccer
    2002電子遊戲機電路圖」係甲○○享有著作財產權之圖形著作，竟意圖營利，並
    基於概括之犯意未經甲○○之同意，自民國（下同）八十九年八月三十一日起，
    多次在台南縣永康市○○路二八二巷八號，擅自改作上開「soccer 2002電子遊
    戲機電路圖」，以侵害甲○○之著作權。嗣於同年九月八日十一時三十分許，為
    警持搜索票當場查獲電子遊戲機線路板成品六十五塊、半成品三十八塊等物。
二、案經著作權人甲○○訴由台南縣警察局永康分局報告臺灣臺南地方法院檢察署檢
    察官偵查起訴。
      理      由
一、訊據被告乙○○矢口否認有違反著作權法犯行，辯稱：伊不知該電路圖係告訴人
    甲○○之著作物，且伊將部分零配件或線路稍微改變，與告訴人之配圖並不相同
    ，是告訴人設計圖套要向伊詐財等語。
二、前揭事實，業據被告乙○○坦認於改作「soccer 2002 電子遊戲機電路圖」等事
    不諱，並據證人阮永山於偵查中結證稱：伊在作市場調查時，被告透露有在製造
    soccer 2002電子遊戲機之電路板，伊才會對被告下訂單等語明確，復有現場圖
    、照片、崇捷公司報價單及扣案之電路板在卷可資佐證，且該扣案之電路板經檢
    察官於偵查中當庭勘驗，操作顯示之畫面，與告訴人之電路板所顯示之結果完全
    相同（見偵查卷二十二頁訊問筆錄），而崇捷公司享有「soccer 2002電子遊戲
    機電路圖」圖形著作之著作財產權亦有著作權證明文件（含著作權證書影本）可
    稽，查被告乃電子遊戲機製造業者，有多年之該項從業經驗，是其對市場上之相
    關產品應知之甚稔，且其於檢察官偵查中已供承曾自巴西回類似之電路板，則
    被告縱未必能確定該著作物真正之權利人為何，卻難以諉稱不知是他人享有著作
    財產權之著作物。被告雖辯稱：阮永生係告訴人甲○○所僱用，伊所取得之電路
    板係阮永生交付予伊製造的等情，惟如阮永生確有交付被告系爭電路板，則所查
    扣之電路板應與告訴人所原有者相同，而被告亦承認查扣之電路板異於告訴人者
    ，足徵被告上開所辯，無非事後卸責之詞，不足採信。事證已臻明確，被告犯行
    堪以認定。
三、核被告所為係犯著作權法第九十二條之擅自以改作之方法侵害他人之著作財產權
    罪。公訴意旨認被告以侵害告訴人甲○○之著作權為常業，係犯該法第九十四條
    之常業罪，惟查被告係以開設電子公司為業，尚難認定其係以侵害他人之著作權
    為業，起訴法條宜予變更。被告上揭先後多次犯行，時間緊接，犯罪構成要件相
    同，顯係基於概括犯意反覆為之，為連續犯，依法以一罪論，並加重其刑。爰審
    酌其犯罪之一切情狀，適用著作權法第九十二條、刑法第十一條前段、第五十六
    條、第四十一條第一項前段、罰金罰鍰提高標準條例第二條，量處有期徒刑肆月
    ，並諭知如易科罰金，以三百元折算一日。本院經核原判決認事用法，均無不合
    ，量刑亦屬妥適。公訴人依告訴人請求上訴意旨，指摘原判決量刑過輕，以及被
    告上訴意旨，指摘原判決量刑過重，均無理由，俱應駁回。
四、據上論斷，應依刑事訴訟法第三百六十八條，判決如主文。
本案經檢察官許仲瑩到庭執行職務。
中  華  民  國      九  十      年        九        月      十  九      日
                                臺灣高等法院臺南分院刑事第五庭
                                    審判長法官  茆    臺    雲
                                          法官  董    武    全
                                          法官  蔡    長    林
右正本證明與原本無異。
檢察官如不服本判決，應於判決送達後十日內向本院提出上訴書。
被告不得上訴。
                                    法院書記官  李    培    薇
中  華  民  國      九  十      年        九        月      二  十      日
附錄本案論罪科刑法條全文：
著作權法第九十二條：擅自以公開口述、公開播送、公開上映、公開演出、公開展示
                    、改作、編輯或出租之方法侵害他人之著作財產權者，處三年
                    以下有期徒刑，得併科新台幣十五萬元以下罰金。


司法院資訊處製作；財團法人民間司法改革基金會備份。
